【裁判字號】    98,易,1386
【裁判日期】    980821
【裁判案由】    竊盜
【裁判全文】
臺灣板橋地方法院刑事判決              98年度易字第1386號
公  訴  人  臺灣板橋地方法院檢察署檢察官
被      告  丙○○
上列被告因竊盜案件，經檢察官提起公訴（98年度偵字第9523號
），被告於準備程序進行中就被訴事實為有罪之陳述，經告知簡
式審判程序之旨，並聽取當事人之意見後主文，本院裁定由受命
法官獨任進行簡式審判程序，判決如下：
    主  文
丙○○犯如附表所示之罪，各處如附表所示之宣告刑，應執行有
期徒刑壹年陸月。扣案之螺絲起子陸支均沒收。
    事  實
一、丙○○前於民國95年間因竊盜案件，經臺灣高雄地方法院以
    95年度易字第1091號判處有期徒刑1 年2 月，並經臺灣高等
    法院高雄分院以95年度上易字第795 號判決駁回上訴確定，
    於96年5 月8 日縮刑期滿執行完畢。詎其仍不知悔改，意圖
    為自己不法之所有，於98年3 月24日19時許，在桃園縣中壢
    市○○路○ 段450 號前，持客觀上足以對人之生命、身體安
    全構成威脅，且具有危險性可供兇器使用之螺絲起子6 支，
    竊取陳希亮所有之車號CNG-571 號重型機車1 台及其內之拔
    釘器1 支（起訴書漏載拔釘器1 支）。復於98年3 月25日13
    時20分許，騎乘上開機車，至臺北縣三重市○○路○ 段與重
    陽路口，持客觀上足以對人之生命、身體安全構成威脅且具
    有危險性可供兇器使用之螺絲起子，撬開甲○○所有之車號
    H6E-73 3號重型機車之置物箱，竊取置物箱內黑色手提包1
    只（內有粉紅色皮包1 只、汽車駕照、身分證、健保卡、現
    金新臺幣【下同】5000元等）。又於同日13時30分許，在臺
    北縣三重市○○路○ 段39號前，持上開其所竊得客觀上足以
    對人之生命、身體安全構成威脅，且具有危險性可供兇器使
    用之拔釘器1 支，擊破乙○○所有之車號DX-9567 號自小客
    車窗（毀損部分未據提出告訴），竊取該車內金色皮包1 只
    （有上海商業銀行空白支票35張、身分證件、家樂福100 元
    面額禮券51張、消費券面額1 萬4400元、現金10萬9000元、
    紫色皮夾1 個、上海商業銀行及台新商業銀行提款卡等）。
    適警方於執行勤務時，發現丙○○竊取乙○○所有上開財物
    之犯罪事實而尾隨其後，於臺北縣三重市○○○路59號前向
    丙○○表明身分盤查，丙○○見狀準備逃逸，嗣經警逮捕後
    ，而悉上情。
二、案經台北市政府警察局中正第一分局報告臺灣板橋地方法院
    檢察署偵查起訴。
    理  由
一、前開事實，業據被告丙○○於偵查中、本院準備程序及審理
    中均坦承不諱，核與被害人乙○○及李翌慧於警詢時之指訴
    ，及證人即被害人陳希亮之父陳建人於警詢時證述之失竊情
    節相符（見臺灣板橋地方法院檢察署98年度偵字第9523號偵
    查卷第10至15頁），且有臺北市政府警察局中正第一分局搜
    索扣押筆錄、扣押物品目錄表、車籍資料查詢、台北縣政府
    警察局車輛尋獲電腦輸入單各1 份、贓物認領保管單3 份、
    失竊現場及財物照片共8 張可佐（見偵查卷第18至21頁、第
    27、28頁、第30至33頁），足認被告任意性自白與事實相符
    ，堪以採信，從而，本件事證明確，被告竊盜犯行洵堪認定
    ，應依法論科。
二、按刑法第321 條第1 項第3 款之攜帶兇器竊盜罪，係以行為
    人攜帶兇器竊盜為其加重條件，此所謂兇器，其種類並無限
    制，凡客觀上足對人之生命、身體、安全構成威脅，具有危
    險性之兇器均屬之，且祇須行竊時攜帶此種具有危險性之兇
    器為已足，並不以攜帶之初有行兇之意圖為必要（最高法院
    79 年 度台上字第5253號判例意旨可資參照）。查本案被告
    攜帶螺絲起子6 支、拔釘器1 支行竊，均係屬鐵製品，末端
    尖銳，如用以施暴、脅迫、抵抗，依一般社會觀念，已足使
    人之生命、身體、安全受有危害，是上開器具仍堪認為兇器
    無疑。是核被告持上開螺絲起子及拔釘器分別竊取如附表所
    示之物之3 次犯行，均係犯刑法第321 條第1 項第3 款之攜
    帶兇器竊盜罪。被告所犯上開3 次竊盜犯行，犯意各別、行
    為互殊，且係於不同時間、地點所為，被害人互異，無密接
    不可分之情形，無接續犯之適用，故應予分論併罰。又被告
    有事實欄所載論罪科刑執行完畢之紀錄，有臺灣高等法院被
    告前案紀錄表在卷可稽，其於有期徒刑執行完畢後之5 年以
    內，故意再犯本件有期徒刑以上之上開3 罪，皆為累犯，均
    應依刑法第47條第1 項規定加重其刑。爰審酌被告已有竊盜
    之紀錄，有前開前案紀錄表1 份在卷可稽，足見其不惟素行
    非佳，猶再犯上開3 罪，顯未衷心悛悔，所得財物價值非鉅
    ，且多數業已為被害人領回，所造成之損害尚屬輕微，犯罪
    後坦承犯行，態度尚佳，暨各次犯罪之動機、目的、手段等
    一切情狀，分別量處如主文所示之刑，並定應執行之刑。末
    查，扣案之螺絲起子6 支，為被告所有供竊盜及預備竊盜犯
    行所用之物，業據其供承在卷，應依刑法第38條第1 項第2
    款規定沒收之。至拔釘器1 支，係被告於被害人陳希亮所有
    之車號CNG-571 號重型機車內所竊得，亦經被告供述在卷，
    復無其他證據證明係屬被告所有，自無庸為沒收之諭知，併
    此敘明。
據上論結，應依刑事訴訟法第299 條第1 項前段、第273 條之1
第1項 ，第321 條第1 項第3 款、第47條第1 項、第51條第5 款
、第38條第1 項第2 款，判決如主文。
本案經檢察官陳姿雯到庭執行職務。
中    華    民    國    98    年    8     月    21    日
                  刑事第二庭  法  官  吳幸娥
上列正本證明與原本無異。
如不服本判決，應於判決送達後10日內敘明上訴理由，向本院提
出上訴狀 (應附繕本) ，上訴於臺灣高等法院。其未敘述上訴理
由者，應於上訴期間屆滿後20日內向本院補提理由書「切勿逕送
上級法院」。
                              書記官  蕭佩宜
中    華    民    國    98    年    8     月    21    日
附表：
┌─┬───┬───┬────────┬───┬───┐
│編│犯  罪│犯  罪│   犯      罪   │罪  名│宣告刑│
│號│時  間│地  點│   事      實   │      │      │
├─┼───┼───┼────────┼───┼───┤
│1 │98年3 │桃園縣│以螺絲起子6 支竊│攜帶兇│處有期│
│  │月24日│中壢市│取陳希亮所有之車│器竊盜│徒刑捌│
│  │19時許│中華路│號CN G-571號重型│，累犯│月，扣│
│  │      │1段450│機車1 台及其內之│      │案之螺│
│  │      │號前  │拔釘器1 支。    │      │絲起子│
│  │      │      │                │      │陸支均│
│  │      │      │                │      │沒收。│
├─┼───┼───┼────────┼───┼───┤
│2 │98年3 │臺北縣│以螺絲起子6 支撬│攜帶兇│處有期│
│  │月25日│三重市│開甲○○所有之車│器竊盜│徒刑柒│
│  │13時20│自強路│號H6 E-733號重型│，累犯│月，扣│
│  │分許  │1段與 │機車之置物箱，竊│      │案之螺│
│  │      │重陽路│取置物箱內黑色手│      │絲起子│
│  │      │口    │提包1 只（內有粉│      │陸支均│
│  │      │      │紅色皮包1 只、汽│      │沒收。│
│  │      │      │車駕照、身分證、│      │      │
│  │      │      │健保卡、現金5000│      │      │
│  │      │      │元等）。        │      │      │
├─┼───┼───┼────────┼───┼───┤
│3 │98年3 │臺北縣│以上開拔釘器1支 │攜帶兇│處有期│
│  │月25日│三重市│擊破乙○○所有之│器竊盜│徒刑捌│
│  │13時30│自強路│車號DX-9567 號自│，累犯│月。  │
│  │分許  │4段39 │小客車窗，竊取該│      │      │
│  │      │號前  │車內金色皮包1 只│      │      │
│  │      │      │（內有上海商業銀│      │      │
│  │      │      │行空白支票35張、│      │      │
│  │      │      │身分證件、家樂福│      │      │
│  │      │      │100 元面額禮券51│      │      │
│  │      │      │張、消費券面額1 │      │      │
│  │      │      │萬4400元、現金10│      │      │
│  │      │      │萬9000元、紫色皮│      │      │
│  │      │      │夾1 個、上海商業│      │      │
│  │      │      │銀行及台新商業銀│      │      │
│  │      │      │行提款卡等）。  │      │      │
│  │      │      │                │      │      │
└─┴───┴───┴────────┴───┴───┘
附錄本案論罪科刑法條全文：
刑法第321條第1項第3款
犯竊盜罪而有左列情形之一者，處六月以上、五年以下有期徒刑
：
一  於夜間侵入住宅或有人居住之建築物、船艦或隱匿其內而犯
    之者。
二  毀越門扇、牆垣或其他安全設備而犯之者。
三  攜帶兇器而犯之者。
四  結夥三人2 以上而犯之者。
五  乘火災、水災或其他災害之際而犯之者。
六  在車站或埠頭而犯之者。


司法院資訊處製作；財團法人民間司法改革基金會備份。
